En primer lugar debemos leer el fichero que tiene como nombre *nobel.csv*. 


```{r}
# Libreria tidyverse
library(tidyverse)

# Librería dplyr
library(dplyr)

# Librería ggplot2
library(ggplot2)

```

```{r}

# Lectura cdel fichero:
getwd()
nobel <- read.csv("C:/Users/david/Desktop/Programing/R/Pisces/2. tidyverse/data/nobel.csv")

# Un primer vistazo a los datos
nobel
head(nobel)


```

```{r}

# Nombre de las columnas
colnames(nobel)

```

Estudie la dimensión del *dataset*. 

```{r}

# Dimensión o tamaño de los datos
dim(nobel)

```

### Exploración: 

¿Cuántos premios se han concedido en total? 

```{r}
#Cuantos premios
variable_auxililar <- nobel %>% count()
print(paste("Premio en total:",variable_auxililar))

# Premios entre 1950 y 2000
nobel %>% count(1950<=year & year<=2000)

# Muestra esa variable con un mensaje

```

¿Cuántos hombres y cuantas mujeres han ganado un premio nobel?

```{r}

# Premios separados según género:
    nobel %>% group_by(sex) %>% count()

```

Cuente el número de premios según países y ordene los datos según este valor obtenido. Realice la ordenación de manera descendente de tal forma que el país con más premios aparezca en primer lugar. 

```{r}

# Contamos por países: columna birth_country
# [Nota: se ordena poniendo "desc(n)" dentro del verbo arrange, siendo n el valor que se cuenyta]
nobel %>% group_by(birth_city) %>% count() %>% arrange(desc(n))

```

